【裁判字號】    95,聲判,26
【裁判日期】    950623
【裁判案由】    聲請交付審判
【裁判全文】
臺灣高雄地方法院刑事裁定              95年度聲判字第26號
聲  請  人  乙○○○
代  理  人  江雍正律師
            羅鼎城律師
被      告  甲○○
上列聲請人因告訴被告過失傷害案件，不服臺灣高等法院高雄分
院檢察署檢察長駁回再議之處分（94年度上聲議字第331 號），
聲請交付審判，本院裁定如下：
    主  文
聲請駁回。
    理  由
一、聲請交付審判意旨如附件聲請交付審判理由狀所載。
二、按告訴人不服上級法院檢察署檢察長或檢察總長認再議為無
    理由而駁回之處分者，得於接受處分書後10日內委任律師提
    出理由狀，向該管第一審法院聲請交付審判。法院認為交付
    審判之聲請不合法或無理由者，應駁回之。刑事訴訟法第25
    8 條之1 、第258 條之3 第2 項前段，分別定有明文。
三、本件聲請人以被告涉犯過失傷害罪，向臺灣高雄地方法院檢
    察署檢察官提出告訴，經該檢察署檢察官為不起訴處分後，
    聲請人不服，聲請再議亦經臺灣高等法院高雄分院檢察署檢
    察長以再議為無理由而駁回再議。聲請人於民國95年3 月24
    日收受前開再議駁回處分書，嗣於同月31日委任律師向本院
    聲請交付審判等情，固有前揭不起訴處分書、處分書、送達
    證書及刑事交付審判聲請狀附卷可稽。
四、惟按刑事訴訟法第258 條之1 規定，告訴人得向法院聲請交
    付審判，此係對於檢察官不起訴或緩起訴裁量權制衡之一種
    外部監督機制，此時，法院僅在就檢察官所為不起訴或緩起
    訴之處分是否正確加以審查，以防止檢察機關濫權。依此立
    法精神，同法第258 條之3 第3 項規定：法院就交付審判之
    聲請為裁定前，得為必要之調查等語，其所謂得為必要之調
    查，係指調查證據之範圍應以偵查中曾顯現者為限，不可就
    新提出之證據再為調查，亦不可蒐集偵查卷以外之證據，否
    則將與刑事訴訟法第260 條之再行起訴規定混淆不清（臺灣
    高等法院91年4 月25日刑庭會議法律問題研討意見參照）。
    又法院於審查交付審判之聲請有無理由時，除認為告訴人所
    指摘不利被告之事證未經檢察機關詳為調查或斟酌，或不起
    訴處分書所載理由違背經驗法則、論理法則或其他證據法則
    者外，不宜率予交付審判（法院辦理刑事訴訟案件應行注意
    事項第118 項參照）。至上開所謂告訴人所指摘不利被告之
    事證未經檢察機關詳為調查，係指告訴人所提出請求調查之
    證據，檢察官未予調查，且若經調查，即足以動搖原偵查檢
    察官事實之認定及處分之決定，倘調查結果，尚不足以動搖
    原事實之認定及處分之決定者，仍不能率予交付審判。
五、經查：
  (一)聲請人原告訴意旨略以：被告甲○○於民國93年11月29日下
    午4 時許，駕駛車牌號碼YF-7862 號自用小客車，沿高雄縣
    仁武鄉○○○路由南向北方向行駛，途經仁武鄉○○○路與
    澄觀路口附近，因疏未注意車前狀況，不慎與聲請人乙○○
    ○所騎乘車牌號碼OVE-891 號重型機車發生擦撞，致聲請人
    乙○○○人、車倒地，受有右股骨髁上骨折之傷害，因認被
    告涉刑法第284 條第1 項後段過失重傷害罪嫌云云。
  (二)臺灣高雄地方法院檢察署檢察官偵查終結後認為：訊據被告
    甲○○固坦承有於上揭時地，與聲請人乙○○○發生車禍之
    事實，然堅決否認有過失犯行，辯稱當時是聲請人乙○○○
    由八德南路騎來，超過車道中心線，並未二段式轉彎，是聲
    請人乙○○○闖紅燈，所以才會發生車禍等語，經查：證人
    林勤傑分於警詢及原署偵查中證稱：當日伊是駕駛公司車輛
    自用小貨車，與聲請人乙○○○同方向，聲請人沒有打方向
    燈，突然要左轉往八德南路，之後聲請人在八德南路快車道
    ，由北向南方向，即八德南路與澄觀路口發生車禍，車禍應
    是聲請人乙○○○闖紅燈所致，聲請人突然左轉當然是闖紅
    燈行駛等語明確，足認聲請人乙○○○所辯當時確有闖紅燈
    之事實，應屬無誤。再查，本件車禍發生地點，行車管制號
    誌確實正常運作，此有高雄縣政府警察局仁武分局道路交通
    事故調查卷宗、道路交通事故現場圖、調查報告表、談話紀
    錄表各1 份、現場蒐證照片12幀在卷可稽。是聲請人乙○○
    ○行經交岔路口時既未依號誌行駛，被告因無法避免本件車
    禍之發生，自無過失責任可言，其所辯應堪採信，所為與過
    失傷害罪嫌之構成要件不相當。此外，復均查無其他積極證
    據足認被告確涉有本件犯行，實難僅憑聲請人片面之指述，
    遽為不利被告犯罪事實之認定，因認被告罪嫌不足，為不起
    訴處分。
  (三)又聲請人聲請再議意旨雖略以：本件並無證據證明那一方未
    依號誌行駛，事故發生後未見證人林勤傑在現場，於警詢中
    未見有證人證稱聲請人闖紅燈，而於偵查中才有證人證稱聲
    請人闖紅燈，證人之證述可議，且即使聲請人闖紅燈，被告
    至十字路口亦應減速慢行，被告有疏未注意車前狀況之過失
    ，原檢察官未予查明，遽認被告罪嫌不足，為不起訴處分，
    自屬不當云云。而臺灣高等法院高雄分院檢察署駁回聲請人
    再議理由略謂：本件查無積極事証足以証明被告涉有聲請人
    指訴之過失傷害事實，原檢察官已於不起訴之處分書敘明如
    前。聲請人雖執前詞指稱被告涉嫌過失傷害犯行，惟核證人
    林勤傑於警詢時即證述聲請人確有闖紅燈等情，非於偵查中
    始出庭作證，聲請人並未另舉出具體證據以供檢察官調查，
    此外亦查無積極證據足以證明被告犯行，原檢察官為不起訴
    處分，聲請人執意指摘原處分不當，其聲請再議顯無理由，
    而將聲請再議駁回。
  (四)前開不起訴處分及駁回再議理由暨事證，業經本院調閱前開
    卷證核閱屬實，聲請交付審判意旨雖以：1.經詢問高雄縣警
    察局仁武分局交通隊之結果，案發路段時速限制為每小時40
    公里，被告自承行車速度每小時50公里，實有超速之嫌，惟
    上開高雄縣仁武鄉○○○路與澄觀路口速限為時速50公里乙
    節，業據高雄縣政府警察局仁武分局道路交通事故調查報告
    表記載明確（參94年偵字第19751 號卷第17頁），依此記載
    ，則被告自承行車速度每小時50公里，並無超速之嫌，且縱
    認上開道路交通事故調查報告表就速限之記載有誤，然本件
    道路交通事故現場圖復未畫出被告所駕自用小客車有何煞車
    痕，實難僅憑被告在交通事故甫發生後之緊張狀態，於警詢
    中依其印象，就行車速度之陳述，遽認被告有超速行駛之行
    為。2.被告供稱看見聲請人已騎車超過車道中心線，即被告
    對於聲請人違規行為將導致之危險，已屬可預見，參以證人
    林勤傑證稱：被告有煞車，但已來不及等語，顯見被告已預
    見聲請人之違規行為而先行煞車，並非不能注意避免傷害結
    果之發生，顯有過失云云。惟查：聲請人闖紅燈，違規左轉
    等情，業據證人林勤傑於警詢、偵查中證述明確，則以本件
    被告與聲請人兩車均在相對行進中，且兩車距離甚近之情況
    ，聲請人貿然違規轉彎，被告縱有預見，顯已無足夠之時間
    應變以避免車禍之發生，故亦難謂檢察官有何調查未臻完備
    之處。縱上，檢察官為不起訴處分之理由，均無何違背經驗
    法則、論理法則或其他證據法則之情事，是本院認本件並無
    聲請人所指摘不利被告之事證未經檢察機關詳為調查或斟酌
    ，或不起訴處分書所載理由違背經驗法則、論理法則或其他
    證據法則等得據以交付審判之事由存在，聲請人猶執前詞聲
    請交付審判，指摘原不起訴處分及駁回再議聲請之理由不當
    ，復未能提出原偵查卷內所有之確切證據供本院調查參酌，
    揆諸依上開說明，本件交付審判之聲請為無理由，應予駁回
    。
六、依刑事訴訟法第258 條之3第2項前段，裁定如主文。
中    華    民    國    95    年    6     月    23    日
               刑事第十一庭  審判長法  官  何秀燕
                                   法  官  楊智守
                                   法  官  林揚奇
以上證明與原本無異。
不得抗告。
中    華    民    國    95    年    6     月    23    日
                                   書記官  于耀文


司法院資訊處製作；財團法人民間司法改革基金會備份。
